最高法院民事裁定　　　　　　　　　 111年度台上字第1801號
上　訴　人　郭昆能
訴訟代理人　林維毅律師
被 上訴 人　林泓良　

　　　　　　林宏岳　

　　　　　　林美滿

上列當事人間請求所有權移轉登記事件，上訴人對於中華民國11
1年4月22日臺灣高等法院高雄分院第二審判決（111年度上字第2
9號），提起上訴，本院裁定如下：
    主  文
上訴駁回。
第三審訴訟費用由上訴人負擔。
    理  由
    按上訴第三審法院，非以原判決違背法令為理由，不得為之
。又提起上訴，上訴狀內應記載上訴理由，其以民事訴訟法第46
9 條所定事由提起第三審上訴者，應於上訴狀內表明原判決所違
背之法令及其具體內容、暨依訴訟資料合於該違背法令之具體事
實。其依同法第469條之1規定提起上訴者，並應具體敘述為從事
法之續造、確保裁判之一致性或其他所涉及之法律見解具有原則
上重要性之理由。同法第467條、第470條第2 項分別定有明文。
而依同法第468 條規定，判決不適用法規或適用不當者，為違背
法令；依同法第469 條規定，判決有該條所列各款情形之一者，
為當然違背法令。是當事人提起第三審上訴，如合併以同法第46
9條及第469條之1 之事由為上訴理由時，其上訴狀或理由書應表
明該判決所違背之法令條項，有關之司法院解釋、憲法法庭裁判
，或成文法以外之習慣或法理等及其具體內容，暨係依何訴訟資
料合於該違背法令之具體事實，並具體敘述為從事法之續造、確
保裁判之一致性或其他所涉及之法律見解具有原則上重要性之理
由。如未依上述方法表明，或其所表明者與上開法條規定不合時
，即難認為已合法表明上訴理由，其上訴自非合法。
    本件上訴人對於原判決提起上訴，雖以該判決違背法令為由
，惟核其上訴理由狀所載內容，係就原審取捨證據、認定事實之
職權行使所論斷：坐落屏東縣內埔鄉○○段000 地號土地（下稱
原000土地），原係訴外人鍾郭玉蘭所有，於民國65年10月5日以
買賣為原因登記為被上訴人林美滿之父親林順福（95年1月4日死
亡）所有，上訴人雖主張該土地係其向鍾郭玉蘭買受而借名登記
在林順福名下云云，惟未據提出任何買賣契約、付款證明、字據
之書面資料以為證明，上訴人空言主張，已難採信；另上訴人所
舉證人蔡武良之證詞內容，亦無從認定上訴人與林順福間有借名
登記關係，上訴人既未能舉證證明該借名登記契約存在，則其依
民法第541條第2項規定及繼承法律關係，請求林順福之繼承人即
被上訴人將原000土地分割、重測後之○○段0000、0000地號土
地移轉登記予伊，並給付原000部分土地（即○○段0000地號）
出售他人之買賣價金新臺幣70萬814元本息，自為無理由等情，
指摘為不當，並就原審命為辯論及已論斷者，泛言謂為違法，而
非表明該判決所違背之法令及其具體內容，暨依訴訟資料合於該
違背法令之具體事實，更未具體敘述為從事法之續造、確保裁判
之一致性或其他所涉及之法律見解具有原則上重要性之理由，難
認其已合法表明上訴理由。依首揭說明，應認其上訴為不合法。
又不必要之證據方法，法院原可衡情不予調查，不為當事人證據
之聲明所拘束。原審認本件事證已明，上訴人聲請訊問證人鍾錦
富，核無必要，而未予調查，於法並無違背，附此敘明。
    據上論結，本件上訴為不合法。依民事訴訟法第481 條、第
444條第1項、第95條、第78條，裁定如主文。
中    華    民    國   111    年    7     月    21    日
                      最高法院民事第二庭
                          審判長法官  高  孟  焄  
                                法官  彭  昭  芬  
                                法官  邱  璿  如  
                                法官  徐  福  晋  
                                法官  蘇  芹  英  
本件正本證明與原本無異
                                      書  記  官
中    華    民    國   111    年    7     月    26    日